---
title: "R Notebook"
output: html_notebook
---
```{r}
library(tidyverse)
library(cluster)
library(caret)
```

# Aufgabe: Versuchen Sie die Leser*innen aus dem Buch-Datenset zu clustern.

## Einfügen des Datensatzes

```{r}
all <- read_csv("all.csv")
```

## Bereinigen des Datensatzes

```{r}
users_books <- all %>%
  group_by(`Book-Title`) %>%
  mutate(no_of_books = n()) %>%
  filter(no_of_books > 49) %>%
  filter(`Book-Rating` > 9) %>%
  select(`User-ID`, `Book-Title`)
```

## Die Buch-Titeln werden in einem neuen Dataframe Spalten zugeordnet.

```{r}
users_books <- users_books %>%
  unique()
books_wide <- users_books %>%
  mutate(i = 1) %>%
  spread(`Book-Title`,i,fill=0)
```

## Durch einen ScreeTest wird die optimale Anzahl der Cluster abgelesen: 3.

```{r}
wss <- (nrow(books_wide)-1)*sum(apply(books_wide,2,var))
  for (i in 2:10) wss[i] <- sum(kmeans(books_wide,
                                       centers=i)$withinss)
plot(1:10, wss, type="b", xlab="Number of Clusters",
     ylab="Within groups sum of squares")
```

## Es wird euklidisch geclustert und auf dieser Basis eine Dendromgram erstellt.

```{r}
books_wide.dist <- dist(books_wide, method="euclidean")
books_wide.hc <- hclust(books_wide.dist, method = "complete")
plot(books_wide.hc)
groups <- cutree(books_wide.hc, k=3) 
rect.hclust(books_wide.hc, k=3, border="red")
```

## k means Clustering

```{r}
k.means.fit <- kmeans(books_wide, 3) 
```

## Die Werte innerhalb der Cluster sind gleichmäßig verteilt.

```{r}
k.means.fit$size
```
## User-Id und Cluster werden in einem Dataframe zusammengesetzt.

```{r}
ergebnisse <- as.data.frame(cbind(books_wide$`User-ID`, k.means.fit$cluster))
```

## Die Variable V1 wird umbenannt zu User- ID.

```{r}
ergebnisse <- ergebnisse %>%
rename (`User-ID` = `V1`)
```

## Ergebnisse und users_books werden über einen left_join verbunden.

```{r}
ergebnisse_joined <- ergebnisse %>%
  left_join(users_books)
```

# Aufgabe: Welche Bücher gehören in welches Cluster?

## Aus dem Dataframe werden User-ID, die Cluserzuordnung (V2) und Book-Title entnommen. Es werden die Buch-Titel gefiltert, die sich Cluster 1 zuordnen lassen. Es wird nach Buch-Titel sortiert und die Anzahl rausgegeben. So minimiert sich der Dataframe erheblich und es lässt sich an Kennzahlen ablesen, inwieweit der Buch-Titel in einem Cluster vertreten ist. 

## Cluster 1

```{r}
cluster1 <- ergebnisse_joined %>%
  select(`User-ID`, `V2`, `Book-Title`) %>%
  filter(`V2` == 1) %>%
  group_by(`Book-Title`)%>%
  summarize(n = n())
```

## Cluster 2

```{r}
cluster2 <- ergebnisse_joined %>%
  select(`User-ID`, `V2`, `Book-Title`) %>%
  filter(`V2` == 2) %>%
  group_by(`Book-Title`)%>%
  summarize(n = n())
```

## Cluster 3

```{r}
cluster3 <- ergebnisse_joined %>%
  select(`User-ID`, `V2`, `Book-Title`) %>%
  filter(`V2` == 3) %>%
  group_by(`Book-Title`)%>%
  summarize(n = n())
```



