---
title: "Hausaufgabe Sitzung 3, Bissantz, Wintersemster 20/21"
output: html_notebook
---

```{r}
library(tidyverse)
library(arules)
library(arulesViz)
```

```{r}
all <- read_delim("all.csv", 
    ",", escape_double = FALSE, trim_ws = TRUE)
```

# Aufgabe: Erstellen Sie eine Analyse, bei der nicht die Bücher, sondern die Autor*innen in den Transaktionen enthalten sind

## Mit splitt () werden die Variablen Book-Author und User-ID aus dem Dataframe all in i neu zusammengesetzt. In apriori () werden Werte wie Support und Confidence händisch festgelegt, mit denen dann gefiltert werden kann, ab welcher Stärke der Verbindungen Informationen ausgeworfen werden.

```{r message=FALSE}
i <- split(all$`Book-Author`,all$`User-ID`)
txn <- as(i, "transactions")
basket_rules <- apriori(txn, parameter = list(sup = 0.0060, conf = 0.001, minlen=2, target="rules"))
```

## 

```{r}
myRules_Direct <- as(basket_rules, "data.frame")
basket_rules_hi <- head(basket_rules, by ="lift",100)
head(myRules_Direct, 20)
```

## Mit plot() werden die Verbindungen zwischen den Autor*innen graphisch dargestellt. Die roten Kreise geben die Stärke der Verbindung an.

```{r}
plot(basket_rules_hi, method="graph", main="Books")
```
## Hier werden durch engine="interactive" eine interaktive Oberfläche gebildet und die Autor*innen können lesbar und in Gruppen positioniert werden.

```{r}
plot(basket_rules_hi, method="graph", main="Books", engine="interactive")
```

## Beim Arbeiten mit den Plots und verschiedenen Einstellungen von Support-Werten lässt sich die schwere Balance sehen zwischen "zu wenig Informationen" und "zu viele Informationen". Letzlich habe ich mich für einen Verhältnismäßig hohen Support-Wert entschieden, bei dem Verbindungen für mich im Plot deutlicher nachzuvollziehen waren. Hier sieht man allerdings vor allem die "populären" Autor*innen, wie zum Beispiel Stephen King. Stephen King oder auch John Grisham werden viel gelesen und lassen sich nach diesem Plot allgemein Leser*innen empfehlen. Feinere Verbindungen zwischen Nischen-Autor*innen bleiben hier jedoch außen vor.  

# Aufgabe: Fällt Ihnen etwas in der Datenqualität auf?

## Ein größeres Problem bildet eine nicht normierte Schreibweise der Autor*innen Namen - insondere die Groß- und Kleinschreibung und Sonderzeichen.

# Aufgabe: Wie könnte man das mit regulären Ausdrücken beheben?

## Mit dem Befehl tolower() können Autor*innen einheitlich klein geschrieben werden. Mit str_replace_all() können Sonderzeichen aus den Namen entfernt werden.

# Aufgabe: Wie kann man nun noch sicherstellen, dass nur die Autor*innen weiterempfohlen werden, deren Bücher man auch (mehrheitlich) gut fand?

## Mit dem Befehl filter() können wir die Bewertungen auf höhere Werte reduzieren und kriegen so nur Verlinkungen von als "gut" befunden Autor*innen.

# Aufgabe: Welche anderen Features wären sinnvoll?

## Andere Variablen mit einzubeziehen (Location oder Age von Usern) könnten sehr aufschlussreich sein. Frage wäre nur, wie das gut in den vorliegenden Plots dargestellt werden könnte. Es könnten einzelne Dataframes gebaut werden, innerhalb diesen dann nach Location oder Age gefiltert werden würde. Interessantes Feauture wäre die einzelnen Autor*innen gruppieren zu können, nach Genre, Geschlecht, Zeit in der sie gewirkt haben, oder bestimmte Themen, mit denen sie sich befasst haben... Informationen wie diese könnten in Kombination mit Leser*innenpräferenzen hilfreich sein. 
